# 求助陈版，政府补助是否与日常经营活动相关的判断。

提问人：liuweisheng 时间：2021-07-30 08:05:06
A公司提供智慧城市服务，收到政府关于研发智慧城市软件项目的补助，本公司是计入其他收益还是营业外收入，谢谢版主解惑。

回答人：chenyiwei
一般是其他收益。但如果这是一个PPP项目，政府根据PPP项目合同拨付该补助的，则该补助属于金融资产性质的合同对价。